【裁判字號】    94,簡上,696
【裁判日期】    950504
【裁判案由】    妨害自由等
【裁判全文】
臺灣高雄地方法院刑事判決             94年度簡上字第696號
上  訴  人  臺灣高雄地方法院檢察署檢察官
上  訴  人  辛○○
即  被  告
            乙○○
被      告  丙○○
前三人共同
選任辯護人  廖虹羚律師
            梁智豪律師
上列上訴人等因被告等妨害自由等案件，不服本院中華民國94年
5 月16日94年度簡字第2250號簡易判決（聲請簡易判決處刑案號
94年度調偵字第56號、第59號），提起上訴，本院管轄之第二審
合議庭判決如下：
    主  文
原判決關於妨害自由及傷害部分均撤銷。
丙○○、辛○○共同以非法方法剝奪人之行動自由，丙○○處有
期徒刑陸月，辛○○處有期徒刑伍月，如易科罰金，均以佰元
折算壹日，膠帶壹捆、繩子壹條，均沒收。又共同傷害人之身體
，丙○○處有期徒刑月，辛○○處有期徒刑貳月，如易科罰金
，均以佰元折算壹日，鐵管壹支沒收。丙○○應執行有期徒刑
柒月，辛○○應執行有期徒刑伍月，如易科罰金，均以佰元折
算壹日，膠帶壹捆、繩子壹條、鐵管壹支，均沒收。
乙○○被訴共同以非法方法剝奪他人行動自由部分無罪。被訴傷
害部分公訴不受理。
其餘上訴駁回。
    事  實
一、緣丙○○為丁○○前夫之外甥，因與丁○○之男友庚○○有
    財務糾紛，遂於民國93年3 月18日邀辛○○及某位姓名年籍
    不詳之成年男子（以下簡稱A 男）前往庚○○兒子己○○位
    於高雄縣仁武鄉○○村○○○街46號之租住處，欲找庚○○
    談論債務問題。是日晚上9 時許，丙○○、辛○○及A 男即
    基於侵入住宅及妨害自由之犯意聯絡，丙○○頭戴口罩、安
    全帽與辛○○分持鐵棍，A 男手持膠帶及繩子等物，抵達上
    址後闖入該處，丙○○等3 人見丁○○與友人甲○○在1 樓
    客廳看電視，辛○○遂向甲○○稱「這裡沒有你的事」，即
    持鐵棍將甲○○押往1 樓廁所內，並在門外看守令其不得出
    來；A 男則以預藏之膠帶纏繞丁○○頭部並矇住眼口，另以
    繩子綑綁其手部，共同以此非法方法剝奪甲○○、丁○○之
    行動自由；此時，庚○○在上開住處3 樓聽聞狗吠聲走下1
    樓查看，見丁○○遭綑綁而與丙○○等3 人發生爭執，丙○○等3 人復另行起意，共同基於傷害他人身體之犯意聯絡，
    由丙○○、辛○○各持其等所有預帶之鐵管1 支，A 男則徒
    手，聯手毆打庚○○，造成庚○○左胸挫傷、左大腿右手脕
    挫傷、右手叉扭挫傷等傷害。期間丁○○掙脫綑綁並取下膠
    帶，見3 人毆打庚○○，其中有1 人均未出聲，因覺丙○○
    身影熟悉，遂喊「你是聰仔嗎？」，甲○○亦趁此空檔跑出
    廁所，跟著喊「聰仔，你在作啥？」，然丁○○旋又遭辛○○以相同方式矇住眼部及綑綁手部，甲○○亦遭喝令回到廁
    所。3 人毆打庚○○約2 、3 分鐘後，因丙○○身分曝光始
    停手並準備離去，丙○○於離開該處前，並單獨另起毀損之
    犯意，以手持之鐵管1 支，打破己○○所有置於該處1 樓客
    廳之電視機螢幕及1 樓大門玻璃門之玻璃，足以生損害於己○○。嗣經甲○○、己○○、庚○○、丁○○報警偵辦，而
    循線查獲上情，並於上開己○○住處查扣丙○○所有之膠帶
    1 捆、繩子1 條、鐵管1 支（另1 支鐵管並未扣案）。
二、案經庚○○、己○○訴由高雄縣政府警察局仁武分局報告臺
    灣高雄地方法院檢察署檢察官偵查聲請以簡易判決處刑。
    理  由
壹、證據能力部分：
一、按被告以外之人，於審判外之言詞或書面陳述，除法律有規
    定者外，不得作為證據；又被告以外之人（包括證人、鑑定
    人、告訴人、被害人及共同被告等）於檢察事務官、司法警
    察官或司法警察調查中所為之陳述，與審判中不符時，其先
    前之陳述具有較可信之特別情況，且為證明犯罪事實存否所
    必要者，得為證據，刑事訴訟法第159 條第1項 、第159 條
    之2 分別定有明文。是被告以外之人於司法警察（官）調查
    中所為之陳述，依刑事訴訟法第159 條第1 項規定，係屬傳
    聞證據，原則上無證據能力，惟如該陳述與審判中不符時，
    其先前之陳述具有較可信之特別情況，且為證明犯罪事實存
    否所必要者，依同法第159 條之2規 定（即刑事訴訟法第15
    9 條第1 項所指之「除法律有規定者外」），始例外認為有
    證據能力；如該陳述與審判中相符時，因該陳述並不符合刑
    事訴訟法第159 條之2 有關傳聞例外之規定，故不得作為認
    定本案犯罪事實有無之證據，此時，當以證人於審判中之陳
    述作為證據。另所謂「前後陳述不符」之要件，應就前後階
    段之陳述進行整體判斷，以決定其間是否具有實質性差異，
    惟無須針對全部陳述作比較，陳述之一部分有不符，亦屬之
    。又「證明犯罪事實之存否所必要」，即使用證據之必要性
    ，係指因無法再從同陳述者取得證言，而有利用原陳述之必
    要性，只要認為該陳述是屬於與犯罪事實存否相關之事實，
    並為證明該事實在實質上之必要性即可。而「具有可信之特
    別情況」，係指依陳述時之外部客觀情況而言，足以令人相
    信該陳述是虛偽之危險性不高，必須綜合該陳述是否未受到
    外力影響；陳述人之觀察、記憶、表達是否正確及有無偽證
    之各項因素，而為判斷。經查：
(一)、證人即告訴人丁○○、甲○○、庚○○警詢之陳述與審判中
    相符，依前開說明，應以其審判中所述作為證據，其警詢所
    述應無證據能力。
(二)、證人己○○、共同被告丙○○、辛○○、乙○○於警詢關於
    共同被告間（扣除關於自己之部分）之陳述，為被告以外之
    人於審判外之陳述原則上不得作為證據，因其未於審判中經
    聲請傳喚到庭具結陳述，即無從確認是否有「與審判中不符
    」及「較可信之特別情況」例外得採為證據之適用，且被告
    及辯護人均否認證人己○○及共同被告丙○○、辛○○、乙○○審判外陳述之證據能力，是其於警詢陳述，應不得作為
    證據。
二、按被告以外之人於偵查中向檢察官所為陳述，除顯有不可信
    之情況者外，得為證據，刑事訴訟法第159 條之1 第2 項定
    有明文。偵查中對被告以外之人所為之偵查筆錄，或被告以
    外之人向檢察官所提之書面陳述，性質上均屬傳聞證據。惟
    現階段刑事訴訟法規定檢察官代表國家偵查犯罪、實施公訴
    ，依法其有訊問被告、證人及鑑定人之權，證人、鑑定人且
    須具結，而實務運作時，檢察官偵查中向被告以外之人所取
    得之陳述，原則上均能遵守法律規定，不致違法取供，其可
    信度極高。職是，被告以外之人前於偵查中已具結而為證述
    ，除反對該項供述得具有證據能力之一方，已釋明「顯有不
    可信之情況」之理由外，不宜即遽指該證人於偵查中之陳述
    不具證據能力。證人丁○○、甲○○、庚○○、共同被告乙○○於偵查中以證人身分具結後之陳述，被告及辯護人均未
    曾提及檢察官在偵查時有不法取供之情形，且未釋明上開供
    述有顯不可信之情況，依前述說明，渠等於偵查中之證言自
    具有證據能力。
三、按刑事訴訟法第159 條之5 規定，被告以外之人於審判外之
    陳述，雖不符前4 條之規定，而經當事人於審判程序同意作
    為證據，法院審酌該言詞陳述或書面陳述作成時之情況，認
    為適當者，亦得為證據。當事人、代理人或辯護人於法院調
    查證據時，知有第159 條第1 項不得為證據之情形，而未於
    言詞辯論終結前聲明異議者，視為有前項之同意。本件高雄
    榮民總醫院診斷證明書、健仁醫院診斷證明書各1 紙，均為
    被告以外之人於審判外之書面陳述，屬傳聞證據，且該證明
    書係告訴人庚○○及被告丙○○受傷後，至醫院就診治療後
    ，醫師應渠等之要求所出具，具有個案性質，而不具例行性
    之要件，即與刑事訴訟法第159 條之4 第2 款所示之文書有
    間，然被告及公訴人均知有不得作為證據之情形，然於言詞
    辯論終結前均未聲明異議，依前述規定，視為同意該證據之
    證據能力。本院斟酌上開證明書均係依據醫師依據被告及告
    訴人就診病歷所謄寫，可信度甚高，認均適合作為本案之證
    據，依前述規定，應有證據能力。
貳、有罪部分：
一、訊據被告丙○○固坦承於前揭時地持鐵棍毀損電視機及落地
    窗玻璃等情不諱；被告辛○○固坦承於與丙○○前往前揭處
    所乙節不諱，惟均否認有何共同傷害及妨害自由犯行。丙○○、辛○○均辯稱：伊等進入己○○租住處後，向甲○○稱
    「這裡沒有你的事」甲○○就自己走到廁所去，並未有人看
    顧他，亦未綑綁丁○○，不知道扣案膠帶上為何黏有頭髮，
    當時係庚○○持菜刀從樓上走下來，伊等出於自衛，上前欲
    將菜刀搶下，因此與庚○○發生拉扯，致庚○○受傷，拉扯
    過程中，丙○○亦不慎遭菜刀割傷云云，然查：
(一)、侵入住宅部分
    (1)93年3 月18日晚上9 時許丙○○頭戴口罩、安全帽與辛○○分持鐵棍，A 男手持膠帶及繩子等物，抵達己○○之前
      揭租住處後，先由辛○○、A 男進入該處，丙○○隨後將
      該處之鐵門放下後進入屋內之事實，業據證人丁○○於偵
      查中及本院審理時結證明確（見偵字第12222 號卷，以下
      簡稱偵卷一第7 至9 頁、本院卷第113 至118 頁），核與
      當時在場之證人甲○○於偵查中及本院時證稱：當時伊與
      丁○○在客廳看電視，突然有2 名不認識的男子即辛○○
      與A 男進入屋內，之後伊即遭辛○○持鐵管強行命其進入
      廁所等語（見偵卷一第9 至10頁、本院卷第118 至121 頁
      ），及案發當日聽到狗吠聲下樓查看之庚○○於偵查中稱
      ：伊下樓時看到丁○○被綁住，現場有3 名男子，當時未
      看到甲○○等語大致相符（見偵卷一第9 頁、本院卷第10
      7 至109 頁），被告丙○○、辛○○與A 男均有進入己○○租住處之事實應堪認定。
    (2)證人丁○○並於偵查中證稱：當時頭戴口罩、安全帽之男
      子均未出聲，但是覺得身影很像丙○○，事後伊喊「聰仔
      ，是你嗎？」等語（見偵卷一第7 至9 頁）；庚○○於偵
      查中亦稱：伊下樓時看到丁○○被綁住，現場有3 名覺得
      很面熟之男子，但不清楚渠等之真實姓名，丁○○事後認
      出丙○○，伊才亦認出等語（見偵卷一第9 頁）。倘被告
      丙○○係與庚○○事前約好洽談債務事宜，庚○○豈會不
      知係丙○○，丙○○又何須頭戴口罩、安全帽與辛○○分
      持鐵管、A 男持膠帶及繩子進門。衡情，當時在場之丁○○、甲○○及庚○○均不知來者何人，且被告丙○○、辛○○及A 男進入該處時，又有人矇面、持鐵管等物即行進
      入，並將屋外鐵門放下，此等情狀難謂係已得許可而進入
      。況又刑法第306 條第1 項之不法侵入住宅罪，所謂「無
      故」，係指無正當理由，亦即無阻卻違法事由。縱被告丙○○稱與庚○○有債務，庚○○亦不否認此情，被告丙○○係為催討債務而前往乙情固堪認定，但並非即有忍受他
      人自由出入其住宅之義務，被告丙○○、辛○○及A 男有
      未經許可無正當理由進入他人住宅之事實無疑。
(二)、妨害自由部分
    (1)被告丙○○頭戴口罩、安全帽與辛○○分持鐵棍，A 男手
      持膠帶及繩子等物，抵達上址後闖入該處，丙○○等3 人
      見丁○○與友人甲○○在1 樓客廳看電視，辛○○遂向甲○○稱「這裡沒有你的事」，即持鐵棍將甲○○押往1 樓
      廁所內，並在門外看守令其不得出來；A 男則以預藏之膠
      帶纏繞丁○○頭部並矇住眼口，另以繩子綑綁其手部等情
      ，業據證人丁○○、甲○○於偵查中及本院審理時結證明
      確（見偵卷一第7 至10頁、本院卷第113 至122 頁），核
      與當時人在3 樓聞訊下樓目睹之證人庚○○證述：伊下樓
      時，見到丁○○遭綑綁但未看到甲○○，當時客廳有3 名
      男子等語相符（見偵卷一第9頁），並有於上開己○○住
      處查扣之膠帶1 捆、繩子1 條在案可佐，扣案之膠帶黏有
      毛髮亦經本院當庭堪驗無誤，復參以被告丙○○於偵查中
      對於丁○○、甲○○、庚○○證述過程均未否認，足證被
      告丙○○、辛○○及A 男等3 人確有前揭共同以非法方法
      剝奪被害人丁○○、甲○○行動自由之犯行。
(三)、傷害部分：
    (1)庚○○在上開住處3 樓聽聞狗吠聲走下1 樓查看，見丁○○遭綑綁而與丙○○等3 人發生爭執，丙○○、辛○○各
      持其等所有預帶之鐵管1 支，A 男則徒手，聯手毆打庚○○，造成庚○○左胸挫傷、左大腿右手脕挫傷、右手叉扭
      挫傷等傷害乙節，業據被害人庚○○迭於偵查中及本院審
      理時指證明確（見偵卷一第9頁、本院卷第107至109頁）
      ，核與當時目睹之證人丁○○證述：伊遭綑綁後，聽到爭
      執聲，掙脫綑綁並取下膠帶，見被告丙○○、辛○○及A
      男等3 人，分別持鐵管及徒手圍毆庚○○等語相符（見偵
      卷一第7 至9 頁），並有扣案鐵管1 支及庚○○就醫之高
      雄榮民總醫院診斷證明書1 份在卷可佐（見警卷第62頁）
      ，復參以被告丙○○、辛○○均不諱言有與庚○○拉扯，
      導致庚○○受傷等語（見偵卷第12、25頁），足證被告丙○○、辛○○、A 男等3 人確有前揭共同傷害被害人庚○○之犯行。雖被告丙○○、辛○○雖抗辯係因庚○○持刀
      相向，渠等才與其拉扯云云，然果真有此情事，為何被告
      辛○○於警詢中均未曾提及，且稱其並未進入該處，卻僅
      被告丙○○於警詢獨陳此言，是被告此等抗辯自乏積極證
      據相佐，純屬為己卸責之詞，不足採信。
(四)、毀損部分：
    (1)此部份事實業據被告丙○○坦承不諱，核與當時在場之證
      人丁○○、庚○○證述情節相符，並有扣案鐵管1 支及被
      害人己○○住處內電視機、玻璃門知毀損相片在卷可佐，
      是被告丙○○此部份自白與事實相符，自堪採信，此部份
      事證明確。雖本件公訴人聲請簡易判決處刑書事實欄認此
      毀損部分係「2 人」所為，又於所犯法條欄認係「3 人」
      所犯，但依據公訴人引用之證據方法，其中證人丁○○、
      庚○○均指證係由被告丙○○「1 人」所為毀損犯行。雖
      當時在場之辛○○及A 男均未出手阻止，然渠等係因丙○○欲向庚○○催討債務，始一同前往，且進入該處後，渠
      等所為目標均在「人」並未積極破壞財物，足見事後丙○○出手毀損係單獨另行起意。公訴人所陳上情，顯有誤認
      ，應敘予明。
三、核被告丙○○所為，係犯刑法第302條第1項以非法方法剝奪
    他人行動自由罪、第306 條無故侵入住宅罪、第277 條第1
    項傷害罪、第354 條毀損罪。又被告辛○○所為，係犯刑法
    第302 條第1 項以非法方法剝奪他人行動自由罪、第306 條
    無故侵入住宅罪、第277 條第1 項傷害罪。被告2 人與A 男
    就上開妨害自由、侵入住宅及傷害3 罪間，有犯意聯絡、行
    為分擔，應論以共同正犯。被告丙○○、辛○○與A 男見被
    害人甲○○、丁○○一同在場，先強將甲○○留置廁所內，
    續以膠帶、繩子綑綁丁○○，係基於同一妨害自由犯意所為
    之接續剝奪甲○○、丁○○之行動自由，應屬一妨害自由行
    為觸犯二罪名（被害人甲○○、丁○○自由法益各別）之想
    像競合犯，公訴人論以連續犯，尚有未洽。被告攜帶鐵棍、
    膠帶及繩子進入前開處所後，以非法方法剝奪丁○○及甲○○行動自由，侵入住宅部分與妨害自由部分，有手段目的之
    牽連關係，應從一重論以妨害自由罪，嗣另行起意毆打庚○○，被告丙○○、辛○○就所犯上開各罪之間，犯意各別，
    罪名不同，應予分論併罰。公訴意旨認被告丙○○係因與庚○○有債務糾紛，並無侵入住宅之犯意，應有未洽，已如前
    述，然此部份與起訴之妨害自由犯行間，有手段目的之牽連
    犯裁判上一罪關係，檢察官就犯罪事實一部起訴，依刑事訴
    訟法第267 條規定，其效力及於全部，法院自有權一併審理
    ，附此敘明。
、無罪及不受理部分：
一、公訴意旨略以：緣被告丙○○為丁○○前夫之外甥，因與丁○○之男友庚○○有財務糾紛，遂於民國93年3 月18日邀辛○○及乙○○前往庚○○兒子己○○位於高雄縣仁武鄉○○
    村○○○街46號之租住處，欲找庚○○談論債務問題。是日
    晚上9 時許，丙○○、辛○○及乙○○即基於侵入住宅及妨
    害自由之犯意聯絡，丙○○頭戴口罩、安全帽與辛○○分持
    鐵棍，乙○○手持膠帶及繩子等物，抵達上址後闖入該處，
    丙○○等3 人見丁○○與友人甲○○在1 樓客廳看電視，辛○○遂向甲○○稱「這裡沒有你的事」，即持鐵棍將甲○○
    押往1 樓廁所內，並在門外看守令其不得出來；乙○○則以
    預藏之膠帶纏繞丁○○頭部並矇住眼口，另以繩子綑綁其手
    部，共同以此非法方法剝奪甲○○、丁○○之行動自由；此
    時，庚○○在上開住處3 樓聽聞狗吠聲走下1 樓查看，見丁○○遭綑綁而與丙○○等3 人發生爭執，丙○○等3 人復另
    行起意，共同基於傷害他人身體之犯意聯絡，由丙○○、辛○○各持其等所有預帶之鐵管1 支，乙○○則徒手，聯手毆
    打庚○○，造成庚○○左胸挫傷、左大腿右手脕挫傷、右手
    叉扭挫傷等傷害。期間丁○○掙脫綑綁並取下膠帶，見3人
    毆打庚○○，其中有1 人均未出聲，因覺丙○○身影熟悉，
    遂喊「你是聰仔嗎？」，甲○○亦趁此空檔跑出廁所，跟著
    喊「聰仔，你在作啥？」，然丁○○旋又遭辛○○以相同方
    式矇住眼部及綑綁手部，甲○○亦遭喝令回到廁所。3 人毆
    打庚○○約2 、3 分鐘後，因丙○○身分曝光始停手並準備
    離去，丙○○於離開該處前，並單獨另起毀損之犯意，以手
    持之鐵管1 支，打破己○○所有置於該處1 樓客廳之電視機
    螢幕及1 樓大門玻璃門之玻璃，予以損壞己○○之電視機、
    玻璃門，足以生損害於己○○，因認被告丙○○、辛○○、
    乙○○共同涉有以非法方法剝奪他人行動自由、傷害等罪等
    語（丙○○、辛○○有罪部分已如前述）。
二、按犯罪事實應依證據認定之，無證據不得推定其犯罪事實；
    又不能證明被告犯罪或其行為不罰者，應諭知無罪之判決；
    刑事訴訟法第154 條、第301 條第1 項分別定有明文。次按
    事實之認定，應憑證據，如未能發現相當證據，或證據不足
    以證明，自不能以推測或擬制之方法，以為裁判基礎；又認
    定不利於被告之事實，須依積極證據，苟積極證據不足為不
    利於被告事實之認定時，即應為有利於被告之認定，更不必
    有何有利之證據；又刑事訴訟上證明之資料，無論其為直接
    或間接證據，均須達於通常一般之人均不致有所懷疑，而得
    確信其為真實之程度，始得據為有罪之認定，若其關於被告
    是否犯罪之證明未能達此程度，而有合理性懷疑之存在，致
    使無從形成有罪之確信，根據「罪證有疑，利於被告」之證
    據法則，即不得遽為不利被告之認定，有最高法院40年台上
    字第86號、30年上字第816 號、76年度台上字第4986號判例
    意旨可資參照。又告訴乃論之罪，未經告訴，告訴經撤回者
    ，法院應諭知不受理之判決，刑事訴訟法第238 條第1 項，
    及第303 條第3 款定有明文。
三、公訴意旨認被告乙○○涉有以非法方法剝奪他人行動自由罪
    及傷害罪，無非以(1)被告乙○○於偵查中之自白；(2)共同被
    告丙○○與乙○○於案發當晚電話聯絡之通聯紀錄等資為論
    據，然查：
(一)、證人甲○○、庚○○、丁○○於偵查中及本院審理時均指認
    被告乙○○非本件共犯之一，而認係被告辛○○之兄蘇盈誌
    等語，被告丁○○亦證稱：當日係被告丙○○戴口罩及安全
    帽等語，其餘2 位沒有戴口罩等語，係該除丙○○、辛○○
    以外之男子上前將伊綑綁等語。是當時該名男子綑綁丁○○
    過程，係與其近距離接觸，丁○○指認被告乙○○並非本件
    共犯可信度甚高，況本件係因丙○○與庚○○間之債務糾紛
    引起，丁○○與被告辛○○長兄蘇盈誌並無恩怨，應無無端
    設詞誣指之理。
(二)、被告丙○○雖稱：案發當晚係伊聯絡乙○○，邀其一同前往
    上開住處，當晚事後又有聯繫等事實，並有通聯紀錄在卷相
    佐。然通聯紀錄僅能確認被告丙○○與乙○○於案發前有密
    切聯繫之舉，尚難推論渠等對話內容係邀約前往上開住處，
    是告乙○○是否與被告丙○○、辛○○一同前往前揭處所，
    仍屬有疑。
(三)、綜上，被告乙○○之自白核與客觀事實不符，本件公訴人所
    舉之證據，尚不足以證明被告乙○○係妨害自由及傷害之共
    犯，此外，又查無其他積極證據足認被告乙○○有公訴人所
    指之犯行，丁○○、甲○○、庚○○未對被告乙○○提出告
    訴，揆諸前述說明，依法自應就妨害自由部分為無罪判決之
    諭知，另就傷害罪部分諭知公訴不受理。
三、原審以被告丙○○毀損罪部分事證明確，因而依刑法地354
    條、第41條第1 項前段、罰金罰鍰提高標準條例第1 條前段
    、第2 條之規定，並考量被害人受損程度等情狀，就此部分
    量處被告丙○○拘役50日，並諭知易科罰金之折算標準，認
    事用法均無不合，檢察官援告訴人之請求就此部分提起上訴
    ，認此部份被告3 人均為共犯，且量刑過輕微由提起上訴，
    並無理由，應予駁回。
四、原審認被告丙○○、辛○○、乙○○均涉共同妨害自由、傷
    害，均與論罪科刑，固非無見。然查：被告丙○○、辛○○
    另涉有侵入住宅部分，已如前述，原審未併予審酌，已有未
    洽；被告乙○○妨害自由及傷害部分，犯罪應屬不能證明及
    未據告訴，應分別諭知無罪及公訴不受理，亦如前述，原審
    認定被告乙○○與被告丙○○、辛○○為妨害自由及傷害部
    分之共犯，應有違誤。檢察官援告訴人之請求就此部分提起
    上訴；被告丙○○、辛○○否認此部份犯行提起上訴，均無
    理由，惟原判決既有上揭可議之處，此部份仍屬無可維持，
    應由本院撤銷改判。又按檢察官聲請以簡易判決處刑之案件
    ，法院於審理後，認應為無罪判決之諭知者，應適用通常程
    序審判之，刑事訴訟法第452 條及第451 條之1 第4 項但書
    第2 款已有明定。本院審理後既認被告乙○○應為無罪及公
    訴不受理之諭知，自應依刑事訴訟法第455 條之1 第3 項準
    用同法第369 條第1 項前段及法院辦理刑事訴訟簡易程序案
    件應行注意事項第14點規定，將原判決撤銷，逕依第一審通
    常程序就被告乙○○妨害自由部分為無罪之判決；傷害部分
    為公訴不受理判決。
肆、本院審酌被告丙○○、辛○○以侵入住宅、妨害自由及傷害
    手段，企圖解決債務糾紛，危害情節非輕，並衡之渠等均無
    犯罪前科，有臺灣高等法院被告前案紀錄表在卷可稽，且被
    害人受傷情況尚屬輕微，及渠等雖均否認犯行，然態度尚非
    惡劣等一切情狀，各量處如主文所示之刑及定其應執行之刑
    ，並均諭知易科罰金折算之標準。末查扣案之膠帶1 捆、繩
    子1 條、鐵管1 支（另1 支鐵管並未扣案），係屬被告丙○○所帶往上開住處，已據被告丙○○坦認在卷，核與證人丁○○、庚○○於警詢所陳情節相符，足認確屬被告丙○○所
    有之物，且供其與本件共同被告辛○○、A 男共犯上開妨害
    自由、傷害所用，應依刑法第38條第1 項第2 款規定沒收。
    至於上開扣案鐵管1 支，雖亦屬被告丙○○持以供犯毀損罪
    所用之物，然既已於傷害部分諭知沒收，自毋庸重複沒收；
    另1 支未扣案鐵管，非屬違禁物，為免日後執行困難，則不
    予宣告沒收。此外，扣案之安全帽1 頂、口罩1 只，核與被
    告等人所犯上開各罪，尚無直接關聯性，爰不予宣告沒收，
    附此敘明。
據上論斷，應依刑事訴訟法第452 條、第455 條之1 第1 項、第
3 項、第368 條、第369 條第1 項前段、第364 條、301 條、第
303 條第3 款、第299 條第1 項前段、刑法第28條、第277 條第
1 項、第302 條第1 項、第306 條、第55條、第51條第5 款、第
38 條 第1 項第2 款、第41條第1 項前段，罰金罰鍰提高標準條
例第1 條前段、第2 條，判決如主文。
本案經檢察官戊○○到庭執行職務。
中    華    民    國    95    年    5     月    4     日
                  刑事第一庭    審判長法  官  陳明富
                                      法  官  方百正
                                      法  官  陳宛榆
以上正本證明與原本無異。
本判決關於丙○○、辛○○部分不得上訴。
本判決關於乙○○部分，如不服本判決，應於判決送達後10日內
，向本院提出上訴狀。
中    華    民    國    95    年    5     月    9     日
                                      書記官  劉企萍


司法院資訊處製作；財團法人民間司法改革基金會備份。
